# 续约选择权

提问人：寻求帮助 时间：2020-09-25 20:52:00
新收入准则应用指南中提到：当只有客户拥有无条件终止合同的权利时，客户的该项权利才会被视为客户拥有的一项续约选择权，重大的续约选择权应当作为单项履约义务进行会计处理。
例 4 中也提到这么一个：情形二： 3 年内，客户有权在每月末要求提前终止合同，且无需向A公司支付任何违约金。
对于情形二，该合同应视为逐月订立的合同，同时，客户拥有续约选择权，A公司应当判断提供给客户的该续约选择权是否构成重大权利，从而应作为单项履约义务进行会计处理。
想请教成本及各位高手，准则应用指南里对于客户续约选择权的处理，只提到过以原价续约的选择权， 但是上面两段话里只是客户有权利随时终止合同，这也算是一种续约选择权吗？对于这种，应用指南里也没举过例子怎么账务处理，那应该如何处理好？谢谢

回答人：chenyiwei
客户有权利随时终止合同，由于主动权在客户一方，也就意味着客户可以选择续订合同。
由于收入准则规定的合同期限实际上是“不可撤销合同期”（这是由第五条中合同成立条件的规定确定的），因此在客户有权随时解约且无需承担重大代价的情况下，客户解约权有效的期间不能算作“不可撤销合同期”。